# Réunion Fermée
##### 24 Septembre 2018
* Céline
* Sébastien
* Adrien

##### Objectifs
* Planification à court terme
* Répartition du travail
* Vue générale des documents

---

### Planification
* 14 octobre : v1 des documents
* 15->19 octobre : réunion de revue des documents
* Fin Octobre : présentation "posters" EPL
* ASAP après posters : présentation Protos

### Documents
1. Schéma de la BDD
  * Responsable : Sébastien
  * Gestion des droits sur les tables plutôt que division en plusieurs tables par CAEPA
  * Permettre l'extension et l'ajout de plus de CAEPA/...
2. Wireframes Hi-Fidelity
  * Responsable : Adrien
3. User Stories (à intégrer dans un cahier des charges plus complet)
  * Responsable : Céline
  * Document fortement lié aux autres, participation de tout le groupe requise
  * Diviser les User Stories en catégories d'utilisateurs, éventuellement des sous-catégories par fonctionnalités
4. Schéma Organisationnel
  * Responsable : Adrien

### Autres
* Comprendre comment sont stockées les informations pour ne pas rendre dépendant les deux BDD (Geo et Data)
* Désormais tous les commits se feront en Anglais pour harmoniser le git et faciliter le code.
